臺灣雲林地方法院刑事判決
111年度易字第123號
公  訴  人  臺灣雲林地方檢察署檢察官
被      告  林志瑋



上列被告因竊盜案件，經檢察官提起公訴（111年度偵字第355號
、第501號），本院因被告於準備程序就被訴事實為有罪之陳述
，裁定進行簡式審判程序並判決如下：
    主    文
林志瑋犯如附表編號1至2所示之罪，各處如附表編號1至2所示之
刑及沒收。應執行有期徒刑捌月，如易科罰金，以新臺幣壹仟元
折算壹日。
    事實及理由
一、犯罪事實：
　㈠林志瑋、彭永賢、姚宗憙（前二人由本院另行審結）共同意
    圖為自己不法之所有，基於竊盜之犯意聯絡，於如附表編號
    1所示之時間、地點，以如附表編號1所示之方式，竊取李錦
    坤所有之蒜頭10袋。
　㈡林志瑋、彭永賢、姚宗憙、劉鴻億（本院另行審結）共同意
    圖為自己不法之所有，基於竊盜之犯意聯絡，於如附表編號
    2所示之時間、地點，以如附表編號2所示之方式，竊取李錦
    坤所有之蒜頭20袋(起訴書誤載為10袋，經檢察官當庭更正)
    。
二、上揭犯罪事實，業據被告林志瑋於警詢、偵訊及本院審理時
    均坦承不諱(警卷第22至25頁；他卷第337頁；本院卷二第26
    頁)，核與告訴人李錦坤於警詢時之指述（警卷第11至12頁
    ）、同案被告彭永賢、姚宗憙、劉鴻億於警詢及偵查中之供
    述（警卷第13至21頁反面；他卷第285至293、431至435、53
    7至541頁）相符，並有現場照片29張（警卷第96至101頁；
    他卷第387至389頁）附卷可稽，是被告上開任意性之自白與
    事實相符，應堪採信。從而，本案事證明確，被告上開犯行
    堪以認定，應予依法論科。
三、論罪科刑：
　㈠核被告就附表編號1至2所為，均係犯刑法第321條第1項第4款
    之結夥三人以上竊盜罪。
　㈡被告與同案被告彭永賢、姚宗憙就附表編號1部分，被告與同
    案被告彭永賢、姚宗憙、劉鴻億就附表編號2部分，各有犯
    意聯絡及行為分擔，均應依刑法第28條規定，論以共同正犯
    。被告所犯二罪，犯意各別，行為不同，應予分論併罰。
　㈢公訴意旨雖敘明被告構成累犯，請依刑法第47條第1項規定加
    重其刑等語。惟檢察官就被告構成累犯之事實及應加重其刑
    事項，並未具體指出證明之方法，依最高法院110年度台上
    大字第5660號刑事裁定意旨，本院不得遽行論以累犯並加重
    其刑，僅將被告之前科素行列入刑法第57條第5款「犯罪行
    為人之品行」之量刑審酌事由。
　㈣爰審酌被告於民國105年至110年間，有違反毒品危害防制條
    例、竊盜、公共危險等案件之罪刑執行紀錄，此有臺灣高等
    法院被告前案紀錄表可憑，猶不思正當途徑獲取財物，恣意
    竊取他人財物，所為非是，併衡以其所竊取財物之價值，及
    被告犯後坦認全部犯行，尚未賠償告訴人損害之犯後態度，
    兼衡被告自陳國中畢業之教育程度、與父親同住及家庭經濟
    勉持，暨其犯罪之目的、手段等一切情狀，量處如附表所示
    之刑，並諭知易科罰金之折算標準，復考量被告就附表編號
    1至2所示各罪之犯罪時間相近，其犯罪態樣、手段均相似，
    均侵害同一告訴人之財產法益，爰綜合上開各情及考量刑罰
    手段之相當性，就被告所犯上開2罪，定其應執行如主文所
    示之刑，並諭知易科罰金之折算標準。
四、沒收部分：
　㈠共同正犯犯罪所得之沒收或追徵，應就各人所分得之數為之
    。倘若共同正犯內部間，對於不法利得分配明確時，應依各
    人實際分配所得宣告沒收；若共同正犯成員對不法所得並無
    處分權限，與其他成員亦無事實上之共同處分權限者，自不
    予諭知沒收；然若共同正犯各成員對於不法利得享有共同處
    分權限，惟彼此間分配狀況未臻具體或明確，自應負共同沒
    收之責，所謂負共同沒收之責，參照民法第271條「數人負
    同一債務，而其給付可分者，除法律另有規定或契約另有訂
    定外，應各平均分擔之」(最高法院107年度台上字第1572 
    號判決意旨參照)。
　㈡經查，如附表編號1至2所示之物，分為被告與同案被告彭永
    賢、姚宗憙、劉鴻億共同竊取之物品，又被告被訴竊盜如附
    表編號1至2所示之蒜頭，其數量、價金，已據告訴人於警詢
    中陳述明確（警卷第11頁反面），被告對於該數量、金額均
    不爭執（本院卷二第18頁），本院以此估算，被告就附表編
    號1至2各次竊盜蒜頭之犯罪所得分別為合計新臺幣（下同）
    42,000元、84,000元。而被告及同案被告彭永賢、姚宗憙均
    供稱竊得之蒜頭已轉售他人，所得平分等語（本院卷一第21
    1至213頁；同卷二第18頁），同案被告劉鴻億則供稱：我僅
    分到幾千元等語(本院卷一第212頁)，顯見被告與同案被告
    彭永賢、姚宗憙、劉鴻億就上開不法利得分配不明，然本案
    各次犯行既經被告與同案被告彭永賢、姚宗憙、劉鴻億共同
    竊取，並將竊得之蒜頭一同搬運離去，應認其等對於上開不
    法利得享有共同處分權限，爰依比例平均分擔，亦即被告就
    附表編號1、2犯罪所得，各應按三分之一或四分之一比例於
    各罪項下宣告沒收，如全部或一部不能沒收或不宜執行沒收
    時，亦按三分之一或四分之一比例追徵其價額。
據上論斷，應依刑事訴訟法第273條之1第1項、第299條第1項前
段，判決如主文。
本案經檢察官許景睿提起公訴，檢察官陳淑香到庭執行職務。
中　　華　　民　　國　　111 　年　　6 　　月　　13　　日
                  刑事第四庭　法　官　廖奕淳
以上正本證明與原本無異。
如不服本判決應於收受判決後 20 日內向本院提出上訴書狀，並
應敘述具體理由；其未敘述上訴理由者，應於上訴期間屆滿後
20 日內向本院補提理由書（均須按他造當事人之人數附繕本）
。「切勿逕送上級法院」。
中　　華　　民　　國　　111 　年　　6 　　月　　13　　日
                                書記官  邱明通    
附錄本案論罪科刑法條：　　
中華民國刑法第321條
犯前條第1項、第2項之罪而有下列情形之一者，處6月以上5年以
下有期徒刑，得併科50萬元以下罰金：
一、侵入住宅或有人居住之建築物、船艦或隱匿其內而犯之。
二、毀越門窗、牆垣或其他安全設備而犯之。
三、攜帶兇器而犯之。
四、結夥三人以上而犯之。
五、乘火災、水災或其他災害之際而犯之。
六、在車站、港埠、航空站或其他供水、陸、空公眾運輸之舟、
    車、航空機內而犯之。
前項之未遂犯罰之。　　　
附表(金額為新臺幣)：
編號 時間 地點 行為人 行竊過程 被竊財物 宣告刑及沒收 1 110年7月27日1時15分許 雲林縣○○鄉○○村○○路00巷00號旁李錦坤所有之倉庫 林志瑋 彭永賢 姚宗憙 彭永賢進入左列倉庫將其內蒜頭10袋（1袋60臺斤，1臺斤70元，價值共42,000元）取出，由林志瑋、姚宗憙將前開蒜頭搬上車牌號碼00-0000號自用小客車（下稱A車），共同竊取上開蒜頭10袋得手後，彭永賢駕駛A車搭載林志瑋、姚宗憙逃逸。 蒜頭10袋 (價值42,000元） 林志瑋犯結夥三人以上竊盜罪，處有期徒刑陸月，如易科罰金，以新臺幣壹仟元折算壹日。未扣案之犯罪所得蒜頭拾袋按三分之一比例沒收，於全部或一部不能沒收或不宜執行沒收時，按三分之一比例追徵其價額。 2 110年7月27日2時30分許 同上 林志瑋 彭永賢 姚宗憙 劉鴻億  彭永賢進入該倉庫將其內蒜頭20袋（1袋60臺斤，1臺斤70元，價值共84,000元）取出，由林志瑋、姚宗憙、劉鴻億將前開蒜頭分別搬上A車及車牌號碼000-0000號自用小客車（下稱B車），共同竊取前開蒜頭20袋得手後逃逸，彭永賢、劉鴻億分別駕駛A車及B車搭載姚宗憙或林志瑋逃逸。 蒜頭20袋 (價值84,000元） 林志瑋犯結夥三人以上竊盜罪，處有期徒刑陸月，如易科罰金，以新臺幣壹仟元折算壹日。未扣案之犯罪所得蒜頭貳拾袋按四分之一比例沒收，於全部或一部不能沒收或不宜執行沒收時，按四分之一比例追徵其價額。